

## **Aníbal Juárez**

**DEVELOPPEUR WEB** 

#### Profi

Initialement ingénieur de système, j'ai décidé de compléter mes compétences dans le domaine du développement web qui m'attirait beaucoup. Je bénéficie d'une expérience pratique dans l'analyse et la résolution de problèmes, que je souhaite mettre à profit lors de mon prochain stage, qui doit démarrer miaoût. Motivé et sérieux, j'apprécie particulièrement JavaScript, React et Node.js.

## **Expériences Professionnelles**

# Ingénieur technico-commercial service clients Microsoft (anglais-espagnol), CONCENTRIX, Managua

2018

- Support et assistance téléphonique pour les clients Microsoft.
- Téléchargement, installation et activation des packs Microsoft.
- Résolution d'incidents simples et complexes

## Agent de Centre d'appel en secteur bancaire (anglais-espagnol), SITEL, Managua

2014 — 2018

- Support clients pour CapitalOne.
- Résolutions des incidents de paiement/ revue de Comptes/ support technique/ analyse de relevés bancaires.
- Procédure Recouvrement (retard de paiement allant de 90 à 180 jours).
- Gestion des créances non recouvrables.

## Conseiller financier en stage, BANCO PROCREDIT, Managua

2013 — 2014

• Marketing, conseils en gestion de produits et services financiers

### Service client pour le compte de Moneygram, SITEL, Managua

2011 — 2013

• Support et assistance téléphonique pour les clients MoneyGram

### Gestionnaire de comptes, CITIBANK, Managua

2009 — 2011

- Gestion de portefeuille clients.
- Recouvrement de créances.
- Gestion des créances non recouvrables.

### **Formation**

### Développement Web et Web Mobile, La Passerelle

2022

Formation professionnelle, axée sur l'apprentissage des meilleures pratiques de développement web menant à un titre professionnel RNCP de niveau bac+2.

# Ingénieur système et réseaux, Université Nationale d'ingénieurs, UNI, Managua

2003 - 2007

Cursus cadres supérieurs

#### Contact

Paris 07 82 21 51 87 anibal.juarezr@gmail.com

#### Liens

#### LinkedIn

https://www.linkedin.com/in/anibal-juarez/

### GitHub

https://github.com/anibal-JUAREZ

### Compétences

HTML/CSS

JavaScript

PHP

MySQL Bootstrap

API

React

Node.js

### **Qualités**

Esprit d'analyse
Esprit d'équipe et empathie
Facilité d'adaptation
Curiosité
Autonome

### **Outils**

Symfony

### **Autres**

Français Langue Étrangère (FLE) Diplôme DELF - niveau B2, Alliance Française / Mairie de Paris 2019 — 2021

### Langues

Espagnol - langue maternelle

Français - bilingue

Anglais - bilingue